臺灣臺中地方法院宣示判決筆錄　　　　100年度訴緝字第341號
公　訴　人　臺灣臺中地方法院檢察署檢察官
被　　　告　王靜娟
指定辯護人　本院公設辯護人　陳秋靜
上列被告因違反毒品危害防制條例案件，經檢察官提起公訴（94
年度毒偵緝字第153號）及移送併案審理(94年度毒偵字第5714號
)，本院合議庭裁定由受命法官依法獨任進行認罪協商程序，於
中華民國100年11月30日上午11時整，在本院刑事第十五法庭宣
示判決，出席職員如下：
　　　　　　　　　　　　法　官　林美玲
　　　　　　　　　　　　書記官　黃珮華
審判長起立朗讀判決主文、犯罪事實要旨、處罰條文、附記事項
，及告以上訴限制、期間並提出上訴狀之法院，且諭知記載其內
容：
一、主        文：
    王靜娟連續施用第一級毒品，累犯，處有期徒刑捌月；又連
    續施用第二級毒品，累犯，處有期徒刑肆月。應執行有期徒
    刑拾月。
二、犯罪事實要旨：
  (一)王靜娟前因施用毒品案件，經本院裁定送觀察、勒戒後，因
    有繼續施用毒品之傾向，由臺灣臺中地方法院檢察署檢察官
    聲請強制戒治，經本院裁定令入戒治處所強制戒治，於民國
    90年10月 8日執行完畢釋放，並由臺灣臺中地方法院檢察署
    檢察官以90年度戒毒偵字第522號為不起訴處分確定；另於
    90年間，因偽造文書案件，經臺灣彰化地方法院以90年度易
    字第639號判決判處有期徒刑8月確定，並於91年8月2日執行
    完畢。
  (二)詎仍不知悔改，於上開強制戒治執行完畢釋放後 5年內，復
    基於施用第一級毒品海洛因之概括犯意，自93年11月30日23
    時50分採尿前96小時內之某時起至94年7月27日採尿時回溯4
    至5日前某時止（均不含為警查獲時），連續在臺中市○○
    道旁朋友住處等地，以針筒注射身體之方式，施用第一級毒
    品海洛因多次；另基於施用第二級毒品安非他命之概括犯意
    ，自93年11月30日23時50分採尿前96小時內之某時起至94年
    7月27日採尿時回溯96小時內某時止（均不含為警查獲時）
    ，連續在臺中市○○道旁朋友住處等地，以將第二級毒品甲
    基安非他命置入玻璃球吸食器內燒烤後吸食煙霧之方式，施
    用第二級毒品甲基安非他命多次。嗣於93年11月30日21時50
    分許，為警持本院核發之搜索票前往臺中市○區○○○路11
    9號7樓之4住處執行搜索，及於94年7月27日16時50分許，為
    警持臺灣雲林地方法院核發之搜索票執行搜索時分別查獲，
    復經警徵得其同意後採其尿液送驗，結果均呈可待因、嗎啡
    、安非他命及甲基安非他命陽性反應，始查悉上情。
三、處罰條文：
    毒品危害防制條例第10條第1項、第2項，刑法第2條第1項前
    段、第11條、（修正前）第56條、第47條第 1項、（修正前
    ）第51條第5款。
四、附註事項：
  (一)修正後刑法第2條第1項規定：「行為後法律有變更者，適用
    行為時之法律。但行為後之法律有利於行為人者，適用最有
    利於行為人之法律。」被告行為後，刑法第56條連續犯之規
    定，業於94年1月7日修正公布刪除，並於95年7月1日施行，
    則被告之犯行，因行為後新法業已刪除連續犯之規定，此刪
    除雖非犯罪構成要件之變更，但顯已影響行為人刑罰之法律
    效果，自屬法律有變更，依新法第2條第1項規定，比較新、
    舊法結果，仍應適用較有利於被告之行為時法律即舊法論以
    連續犯（最高法院95年第8次刑事庭會議決議參照）。又被
    告行為後，刑法第51條業於民國94年1月7日修正公布，並於
    95年7月1日施行，修正前刑法第51條規定：「數罪併罰，分
    別宣告其罪之刑，依左列各款定其應執行者：」其中第5款
    規定：「宣告多數有期徒刑者，於各刑中之最長期以上，各
    刑合併之刑期以下，定其刑期。但不得逾二十年。」修正後
    刑法第51條第5款規定：「宣告多數有期徒刑者，於各刑中
    之最長期以上，各刑合併之刑期以下，定其刑期。但不得逾
    三十年。」比較結果，修正後刑法並非較有利於行為人，依
    刑法第2條第1項前段之規定，仍應依修正前刑法，定其應執
    行之刑。
  (二)按中華民國96年罪犯減刑條例第5條規定：「本條例施行前
    ，經通緝而未於中華民國96年12月31日以前自動歸案接受偵
    查、審判或執行者，不得依該條例減刑。」，查被告因本件
    施用海洛因、甲基安非他命毒品案件，於中華民國96年罪犯
    減刑條例於96年7月16日施行前之94年10月28日經本院以94
    年中院清刑緝字第1004號通緝書通緝，被告未自動歸案接受
    審判，於中華民國96年罪犯減刑條例96年7月16日施行後之
    100年10月29日始為警緝獲等情，有通緝書、雲林縣警察局
    臺西分局通緝案件報告書在卷可憑，是被告於中華民國96年
    罪犯減刑條例施行前經通緝，復於該條例施行後始緝獲，並
    未自動歸案接受審判，應有中華民國96年罪犯減刑條例第5
    條之適用，而不得依中華民國96年罪犯減刑條例第2條第1項
    第3款減刑，併此敘明。
五、協商判決除有刑事訴訟法第455條之4第1項第1款於本訊問程
    式終結前，被告撤銷協商合意或檢察官撤回協商聲請者；第
    2款被告協商之意思非出於自由意志者；第4款被告所犯之罪
    非第455條之2第1項所定得以協商判決者；第6款被告有其他
    較重之裁判上一罪之犯罪事實者；第 7款法院認應諭知免刑
    或免訴、不受理者情形之一，及違反同條第 2項法院「應於
    協商合意範圍內為判決；法院為協商判決所科之刑，以宣告
    緩刑或二年以下有期徒刑、拘役或罰金為限」之規定者外，
    不得上訴。
六、本件除非有前述例外規定之情形，否則不得上訴；如對本判
    決上訴，應自收受判決送達後10日內，向本院提出上訴書狀
    ，上訴於第二審法院。
中    華    民    國    100    年    11    月    30   日
                       臺灣臺中地方法院刑事第十五庭
                                    書記官  黃珮華
                                    法  官  林美玲
上開筆錄正本核與原本相符
                                    書記官  黃珮華
中    華    民    國    100    年    11    月    30  日